臺灣臺南地方法院刑事判決　　　　　　 99年度交易字第350號
公　訴　人　臺灣臺南地方法院檢察署檢察官
被　　　告　陳星建
上列被告因過失致死案件，經檢察官提起公訴（99年度調偵字第
1216號），被告就被訴事實為有罪之陳述，本院裁定改依簡式審
判程序審理，判決如下：
    主  文
陳星建因過失致人於死，處有期徒刑陸月，如易科罰金，以新臺
幣壹仟元折算壹日，緩刑貳年。
    事  實
一、陳星建於民國99年3月21日20時許，駕駛車牌號碼5865-MH號
    自小客貨車沿臺一線省道南下外側車道行駛，行經臺南市○
    ○區○○里○○路○段303.5公里處設有閃光黃燈之岔路口，
    本應注意行車速度，應依速限標誌或標線之規定，且行經閃
    光黃燈號誌岔路口時，應減速慢行，及行車時應注意車前狀
    況，並隨時採取必要之安全措施，而依當時天候晴、夜間有
    照明、柏油路面乾燥無缺陷、無障礙物、視距良好等情，客
    觀上並無不能注意之情事，竟疏未為前揭注意，反以時速60
    公里之速度超速行駛，適有林邱金珠手牽腳踏車欲橫越中華
    路，亦疏未注意應行走行人穿越道並注意左右來車、小心通
    過，即逕行穿越道路，陳星建見狀閃避不及而撞上林邱金珠
    ，致林邱金珠人車倒地，並受有創傷性休克、骨盆閉鎖性骨
    折（後腹腔出血）、胸壁挫傷合併心臟挫傷及左側血胸、肋
    骨骨折、頭部外傷、左膝、小腿挫傷等傷害，經送醫急救後
    ，仍因創傷性休克、右側頭骨胸臀腿部撞挫傷合併骨折及血
    胸而不治死亡。陳星建於肇事後，在未有偵查犯罪職務之機
    關或公務員發覺其為犯罪人前，即向處理本件道路交通事故
    而尚不知肇事者為何人之臺南縣警察局麻豆分局第五組警員
    供承其為肇事人，自首並接受裁判。
二、案經被害人林邱金珠之子林一峰告訴及臺灣臺南地方法院檢
    察署檢察官據報相驗後自動偵查起訴。
    理  由
一、本件係經被告陳星建就被訴之犯罪事實為有罪之表示，而經
    本院裁定以簡式審判程序加以審理，依刑事訴訟法第273條
    之2、第159條第2項之規定，不適用傳聞法則有關限制證據
    能力之相關規定，合先敘明。
二、上開犯罪事實，業據被告於本院審理時坦承不諱，核與被害
    人林邱金珠之子林一峰於警偵訊中指訴情節相符，復有道路
    交通事故現場圖、道路交通事故調查報告表(一)、(二)、財團法
    人奇美醫院柳營分院診斷證明書各1份、現場及車輛照片22
    幀在卷可稽（見相驗卷第5-7頁、第21-32頁），堪認被告自
    白與事實相符。而被害人林邱金珠係因本件車禍受有創傷性
    休克、骨盆閉鎖性骨折（後腹腔出血）、胸壁挫傷合併心臟
    挫傷及左側血胸、肋骨骨折、頭部外傷、左膝、小腿挫傷等
    傷害，且因創傷性休克、右側頭骨胸臀腿部撞挫傷合併骨折
    及血胸而不治死亡等情，亦據臺灣臺南地方法院檢察署檢察
    官督同法醫師相驗屬實，有相驗筆錄、相驗屍體證明書、檢
    驗報告書各1份及相驗照片、財團法人奇美醫院柳營分院診
    斷證明書附卷可憑（見相驗卷第21、33-68頁）。按汽車行
    駛時，駕駛人應注意車前狀況及兩車併行之間隔，並隨時採
    取必要之安全措施；且閃光黃燈表示「警告」，車輛應減速
    接近，注意安全，小心通過，道路交通安全規則第94條第3
    項、道路交通標誌標線號誌設置規則第211條第1項第1款分
    別定有明文，被告駕車行經上開路段，依當時情況並無不能
    注意之情事，卻疏未為前揭注意，即貿然超速前行，致撞擊
    亦未依規定穿越道路且未注意左右來車之被害人林邱金珠，
    被害人林邱金珠並因此死亡，被告之駕駛行為自有過失，本
    案經送臺灣省臺南區車輛行車事故鑑定委員會鑑定及臺灣省
    車輛行車事故覆議鑑定委員會覆議結果，亦均同此認定，有
    臺灣省臺南區車輛行車事故鑑定委員會99年4月29日南鑑字
    第0995901422號函所附鑑定意見書及臺灣省車輛行車事故覆
    議鑑定委員會99年9月6日覆議字第0996203366號函及所附覆
    議意見書各1份在卷可佐（見相驗卷第73-74頁、偵查卷第10
    -12 頁），堪認被告過失行為與被害人林邱金珠之死亡結果
    間具有相當因果關係。是以，本件事證明確，被告過失致人
    於死之犯行洵堪認定，應予依法論科。
三、核被告所為，係犯刑法第276條第1項之過失致死罪。被告於
    肇事後，在未有偵查犯罪職務之機關或公務員發覺其為犯罪
    人前，即向處理本件道路交通事故而尚不知肇事者為何人之
    臺南縣警察局麻豆分局第五組警員供承其為肇事人，自首並
    接受裁判等情，有臺南縣警察局道路交通事故肇事人自首情
    形紀錄表1紙在卷足憑（見相驗卷第14頁），爰依刑法第62
    條前段之規定減輕其刑。爰審酌被告無前科，素行良好，有
    臺灣高等法院被告前案紀錄表在卷可稽，其生活狀況、智識
    程度（國中）、被告與被害人林邱金珠雙方之過失情節，及
    被告業已與被害人林邱金珠之家屬達成和解賠償其等之損害
    ，有本院99年度司南調字第237號調解筆錄1份存卷可按（見
    本院卷第59頁），暨被告犯罪後坦承犯行，態度堪稱良好等
    一切情狀，量處如主文所示之刑，並諭知易科罰金之折算標
    準。末查，被告前未曾因故意犯罪受有期徒刑以上刑之宣告
    ，有臺灣臺南地方法院檢察署刑案資料查註紀錄表及臺灣高
    等法院被告前案紀錄表各1份在卷可憑，其因一時失慮致犯
    本罪，且已與被害人家屬達成和解賠償損害，信被告經此科
    刑之教訓，已足資警惕，應無再犯之虞，本院因認被告所受
    宣告之刑，以暫不執行為適當，併予宣告緩刑2年，以啟自
    新。
據上論斷，應依刑事訴訟法第273條之1第1項、第299條第1項前
段，刑法第276條第1項、第62條前段、第41條第1項前段、第74
條第1項第1款，刑法施行法第1條之1，判決如主文。
本案經檢察官吳坤城到庭執行職務。
中    華    民    國   100    年    1     月    31    日
                        交通法庭  法  官  黃聖涵
以上正本證明與原本無異。
如不服本判決應於收受本判決後10日內向本院提出上訴書狀，並
應敘述具體理由。其未敘述上訴理由者，應於上訴期間屆滿後20
日內向本院補提理由書狀（均須按他造當事人之人數附繕本）「
切勿逕送上級法院」。
                                  書記官  吳揆滿
中    華    民    國   100    年    2     月    1     日
附錄論罪科刑法條：
刑法第276條第1項：
因過失致人於死者，處二年以下有期徒刑、拘役或二千元以下罰
金。